【裁判字號】    98,聲再,414
【裁判日期】    981111
【裁判案由】    傷害致死
【裁判全文】
臺灣高等法院刑事裁定                 98年度聲再字第414號
再審聲請人
即受判決人  甲○○
            乙○○
上列再審聲請人等因犯傷害致死罪案件，對於本院97年度重上更
(三)字第145 號中華民國98年6 月30日確定判決（最高法院98年度
台上字第5764號，原審案號：臺灣板橋地方法院90年訴字第125
號；起訴案號：臺灣板橋地方法院檢察署89年度偵字第23181 號
），聲請再審，本院裁定如下：
    主  文
再審之聲請駁回。
    理  由
一、本件聲請意旨如附件刑事再審狀所載。
二、按「因發見確實之新證據，足認受有罪判決之人應受無罪、
    免訴、免刑或輕於原判決所認罪名之判決者，得聲請再審。
    」刑事訴訟法第420 條第1 項第6 款固定有明文。惟(一)所謂
    發見新證據，係指該證據當時已經存在，為法院及當事人所
    不及知，不及調查斟酌，至其後始行發見，且就證據本身形
    式上觀察，固不以絕對不須經過調查程序為條件，但必須顯
    然可認為足以動搖原有罪確定判決，而為受判決人無罪、免
    訴、免刑或輕於原判決所認罪名之判決者為限。此受理聲請
    再審之最後事實審法院，應就聲請再審理由之所謂「新證據
    」，是否具備事實審判決前已經存在，為法院、當事人所不
    知，事後方行發見之「嶄新性」，及顯然可認足以動搖原有
    罪確定判決，應為無罪、免訴、免刑或輕於原判決罪名之「
    顯然性」二要件，加以審查，為判斷應否准予開始再審之準
    據（最高法院85年度台抗字第308 號裁定參照）。(二)次按此
    所謂「確實之新證據」，係指其證據之本身在客觀上可認為
    真實，勿須經過調查，即足以動搖原判決，使受刑人得受有
    利之裁判者而言，若在客觀上就其之真實性為如何，尚欠明
    瞭，非經相當之調查，不能辨其真偽，即與確實新證據之「
    確實」含義不符，自難據為聲請再審之理由（最高法院70年
    度台抗字第161 號裁定參照）。(三)又若判決前已經當事人提
    出或聲請調查之證據，經原法院捨棄不採者，即非該條款所
    謂發見之新證據，不得據為聲請再審之原因（最高法院77年
    度台抗字第55號裁定參照）。綜上所述，刑事訴訟法第420
    條第1 項第6 款所謂發見新證據，係指該證據當於事實審法
    院判決前已經存在，為法院及當事人所不知及調查斟酌，而
    於判決事後始經發見者而言，該證據之成立並非在判決確定
    之後始成立，且該證據必須毋須經調查程序，或經原法院不
    採者，並顯然可認為確實足以動搖原確定判決，而為受判決
    人有利之判決者為限。
三、經查：本件聲請人甲○○、乙○○等2 人所為係犯刑法第27
    7 條第2 項前段之傷害致死罪，且其2 人就上開犯行間有犯
    意聯絡及行為分擔，為共同正犯，原確定判決認定其2 人犯
    罪及就證據取捨之理由，已於判決內詳述認定事實所憑之依
    據及得心證之理由。其2 人再審聲請之理由及所提出之民國
    89年12月20日下午23時在臺北縣警察局三峽分局刑事組「偵
    訊（調查）筆錄」之證據資料，在事實審判決前均已存在，
    早為聲請人及法院職務所知，即非新證據。而該證據及其餘
    所指（原審於90年3 月16日、更(二)審於96年11月9 日及更(二)
    審於96年11月9 日之現場勘驗）皆係聲請人對原審認定之事
    實有所爭執，並無法該當顯然可認足以動搖原有罪確定判決
    ，應為無罪、免訴、免刑或輕於原判決罪名之「顯然性」要
    件。綜上所陳，聲請人所述各節並無合於刑事訴訟法第420
    條第1 項第6 款所定之情形，自難認為有再審之理由，應予
    駁回。
四、據上論結，依刑事訴訟法第434 條第1 項，裁定如主文。
中    華    民    國    98    年    11    月    11    日
                  刑事第二十庭審判長法  官  楊貴雄
                                    法  官  林銓正
                                    法  官  許必奇
以上正本證明與原本無異。
如不服本裁定，應於收受送達後5日內向本院提出抗告狀。
                                    書記官  廖素花
中    華    民    國    98    年    11    月    12    日


司法院資訊處製作；財團法人民間司法改革基金會備份。
